臺灣新北地方法院板橋簡易庭民事簡易判決
111年度板簡字第1069號
原      告  謝文瑞  
訴訟代理人  陳崇善律師
被      告  周宥臣

訴訟代理人  梁晶翔  

複代理人    溫弘誌  
上列當事人間請求侵權行為損害賠償（交通）事件，於中華民國
111年10月7日言詞辯論終結，本院判決如下：
    主 文
一、被告應給付原告新臺幣10,000元，及自民國111年4月12日起
    至清償日止，按年息5％計算之利息。
二、原告其餘之訴駁回。
三、訴訟費用由被告負擔2%，餘由原告負擔。
四、本判決原告勝訴部分得假執行。
    事實及理由
一、原告主張:被告於民國109年3月6日17時14分許，駕駛車牌號
    碼000-0000號自用小客車，沿新北市永和區福和路往永和路
    1段方向行駛，嗣行經設有分向限制線之該路段379號前，並
    欲左轉駛入永和樂華停車場時，本應遵守道路交通標誌、標
    線、號誌之指示行駛，隨時採取必要之安全措施，而依當時
    情形，並無不能注意之情事，竟疏未注意，貿然駕車左轉，
    致與行駛在其同向左側、由原告騎乘之車牌號碼000-0000號
    普通重型機車(下稱本件機車)發生碰撞，致原告人車倒地(
    以上稱本件車禍)，因而受有右臉、右手肘、右手腕、右膝
    擦（挫）傷、右膝疤痕及皮膚纖維化等傷害，並致原告自律
    神經失調(與上開之傷害，以下稱本件傷害)。爰依侵權行為
    法律關係，請求醫療費用、工作損失、非財產上損害(精神
    慰撫金)及修車損害，並聲明:被告應給付原告新臺幣(下同)
    50萬元，及自111年4月12日起至清償日止，按週年利率百分
    之5計算之利息。
二、被告抗辯: 被告所就醫的資料跟案發時都有一定的差距，沒
    辦法認定是本案事故所致。至於修車部分，請法院依法折舊
    。
三、兩造不爭執之事項(本院卷第120頁)：
㈠、本件車禍的原因事實，如本院111年度交簡字第897號判決所
    載。
㈡、被告的行為於刑事已經構成過失傷害罪，於民法上該當於侵
    權行為，應對原告負損害賠償責任(被告對於數額有爭執）
    。
四、本件之爭點應為原告向被告請求給付50萬元之損害賠償有無
    理由?本院判斷如下:
㈠、醫療費用部分，本院認原告所提之醫療費用單據，難認與本
    件車禍有關:
１、本件車禍的發生時間點為109年3月6日，而原告所提出的自費
    醫療費用、藥品費用單據(本院卷第123-132頁)，時間均為1
    09年11月以後，相隔已經超過半年，且此開單據上並未記載
    就診科別、項目，本院實難僅憑此開單據而逕認原告於上開
    單據上所示的就診行為，係與本件車禍有關。
２、又被告另行提出慈濟醫院之醫療單據為證(本院卷第133-137)
    ，然慈濟醫院部分，看診科別均為神經內科，與本件車禍所
    造成的外傷(本院卷第139-141頁)是否有關，並非無疑。雖
    然原告主張其因本件車禍而受有自律神經失調等疾病，然自
    律神經失調的起因多端(例如有壓力累積或睡眠、運動量不
    足等)，縱使原告確實有自律神經失調的疾病，但僅憑卷內
    之證據，本院難以逕認該疾病與本件車禍有關。
３、復原告又提出雙和醫院109年6月30日的醫療費用收據為證(本
    院卷第135頁)，雖然該收據上所顯示的就診科別為一般外科
    ，然考量到該收據之日期距離本件車禍已經超過3個月(將近
    4個月)，且該單據上亦無記載原告所就診之部位、傷勢，故
    本院亦難逕予認定該單據之費用與本件車禍有關。
㈡、原告未詳實舉證有何工作上損失，本院尚難認定原告確實因
    本件車禍而有工作上損失:
　　依據原告所提出的診斷證明書、傷勢照片(本院卷第15、139
    -141頁)，其因本件車禍所受的傷勢應為擦傷、挫傷等傷害
    ，此類傷害雖然的確會造成身體、健康上的痛苦、不適，但
    是否已經達有相當期間不能工作的程度，仍須有其他證據為
    認定。本院細譯原告所提出的雙和醫院診斷證明書(本院卷
    第15頁)，其上並無記載原告有在家休養、不宜工作的內容
    ，故本院難以認定原告確實有工作上損失。至原告雖另提出
    心情診所109年9月21日的診斷證明書，其上記載原告患有自
    律神經失調，宜適當休息等語(本院卷第17頁)，然自律神經
    失調的起因多端已如前述，本院僅憑卷內之證據，難以逕認
    該疾病與本件車禍有關。 
㈢、原告並未證明其係本件機車所有人，難認其可請求修車費用:
　　本件原告並未提出相關文件(例如行車執照)，以證明本件機
    車所有人為原告，而本院依職權查詢本件機車車號(即「ADQ
    -2373」)，其資料亦未顯示原告為本件機車所有人，是本件
    既然無法認定原告為機車所有人，尚難逕認原告為機車受損
    之被害人，則其以機車受損為由，請求被告賠償修車費用自
    非有理。
㈣、原告因本件事故而請求之非財產上損害賠償(精神慰撫金)數
    額以10,000元為適當:
　　按被害人因身體、健康受侵害，致受有非財產上之損害者，
    雖亦得請求賠償，惟酌定精神慰撫金之多寡時，應斟酌被害
    人及加害人雙方之身份、資力、經濟狀況、加害程度、被害
    人所受痛苦及其他各種情形，以核定相當之數額。本件原告
    因本件車禍事故致其身體受有傷害，已造成其生活起居之不
    便，精神、身體、健康及生活品質應均受有一定程度之痛苦
    及影響，其依民法第195條第1項前段規定請求被告賠償非財
    產上之損害，核屬有據。經查，原告名下無任何財產，亦無
    所得(詳見不公開卷)，而被告名下雖有財產2筆(1房屋、1土
    地)，然所得非高(詳見不公開卷)，本院另考量原告因本件
    車禍事故受傷，需要治療，且所受傷害也會影響日常生活及
    精神，復考量兩造之身分、地位等一切情狀，認原告請求之
    精神慰撫金以10,000元為適當，逾此數額之主張，則無理由
    。
㈤、原告所得請求之總金額為10,000元:
    原告得請求被告賠償之總金額即為精神慰撫金的金額，即10
    ,000元。
五、綜上所述，原告依侵權行為之法律關係，請求被告應給付原
    告10,000元，及自111年4月12日起(起訴狀繕本送達翌日，
    本院卷第79頁)，按年息5%計算之利息，以上之請求為有理
    由，應予准許，逾此範圍之請求，為無理由，不應准許。
六、又本件係民事訴訟法第427條第2項第11款所定之簡易訴訟案
    件，依同法第389條第1項第3款，本院就原告勝訴部分，職
    權宣告假執行。
七、本件事證已臻明確，兩造其餘攻防方法及所提證據，核與判
    決結果不生影響，爰不予逐一論駁，併此敘明。又民事訴訟
    法第199條規定，審判長並無闡明令當事人提出新訴訟資料
    之義務，當事人於事實審未主張之情事、未聲請調查之證據
    ，審判長本無闡明、調查之義務，更無未闡明即為突襲裁判
    之可言(最高法院111年度台上字第1469號判決意旨參照)。
    本件中，原告所舉之證據不能立證其部分請求已如前述，而
    法官不宜闡明、告知當事人其應該如何主張、如何提出證據
    、如何調查，去幫助當事人去建構其請求權依據，因法官如
    此所為，等同因為法官之行為而增加另一方當事人敗訴風險
    ，有違法官中立性。
八、訴訟費用的負擔:民事訴訟法第79條。
中　　華　　民　　國　　111 　年　　10　　月　　25　　日
    　　　　　　　　　　　臺灣新北地方法院板橋簡易庭
                              法  官  沈易
以上正本係照原本作成。
如不服本判決，應於送達後20日內，向本庭（新北市○○區○○路0
段00巷0號）提出上訴狀並表明上訴理由，如於本判決宣示後送
達前提起上訴者，應於判決送達後20日內補提上訴理由書（須附
繕本）。如委任律師提起上訴者，應一併繳納上訴審裁判費。
中　　華　　民　　國　　111 　年　　10　　月　　26　　日
                              書記官  劉美蘭